【裁判字號】    90,訴,764
【裁判日期】    900815
【裁判案由】    毒品危害防制條例
【裁判全文】
臺灣彰化地方法院刑事判決                            九十年度訴字第七六四號
    公  訴  人  臺灣彰化地方法院檢察署檢察官
    被      告  甲○○
右列被告因違反毒品危害防制條例案件，經檢察官提起公訴（九十年度毒偵緝字第一
九六、一九七、一九八、一九九、二００號、九十年度毒偵字第一九九七號）及併案
審理（九十年度毒偵字第二八三二號），本院判決如左：
    主  文
甲○○連續施用第一級毒品，累犯，處有期徒刑壹年陸月；塑膠鏟管壹支沒收；又施
用第二級毒品，累犯，處有期徒刑肆月。應執行有期徒刑壹年捌月，塑膠鏟管壹支沒
收。
    事      實
一、甲○○前因煙毒案件，經法院判處有期徒刑三年四月確定，嗣經假釋交付保護管
    束，於民國（下同）八十八年六月三日，因未撤銷假釋，視為已執行完畢。又甲
    ○○前另因施用毒品案件，經觀察、勒戒後，認無繼續施用毒品之傾向，業經臺
    灣彰化地方法院檢察署檢察官於八十八年十一月三十日，以八十八年度毒偵緝字
    第一九三號不起訴處分確定。詎仍未戒除毒癮，復基於概括施用毒品犯意，自八
    十九年八月六日或其前三日內之某一時點起至九十年四月二十四日止，在彰化市
    ○○里○○路三六七巷六號住處，連續多次以將毒品摻入香煙之方式施用第一級
    毒品海洛因；另於八十九年八月六日或其前四日內之某一時點，在不詳處所，施
    用第二級毒品安非他命一次，渠先為警於同年八月六日十五時四十分許，在彰化
    市○○路牛埔加油站後方榕樹下處查獲，並扣得塑膠鏟管一支；嗣甲○○又分別
    於八十九年九月二十二日、同年十月九日、同年十月二十六日、同年十一月十六
    日、同年十一月三十日及九十年三月五日，均至彰化縣警察局彰化分局接受列管
    毒品人口定期調驗作業，另於九十年四月二十五日經通緝到案，經採集其尿液送
    檢驗，結果均呈鴉片類陽性反應，始查悉上情。隨後甲○○因本件毒品案件，經
    依本院八十九年度毒聲字第五六四八號裁定送臺灣彰化看守所附設勒戒處所觀察
    、勒戒後，認有繼續施用毒品之傾向。
二、案經彰化縣警察局彰化分局報請臺灣彰化地方法院檢察署檢察官偵查起訴。
    理      由
一、訊據被告被告甲○○對於右揭時地施用第一級毒品海洛因之事實坦承不諱，惟矢
    口否認有施用第二級毒品安非他命之犯行。經查，被告於八十九年八月六日為警
    查獲時所採集之尿液經送驗結果呈甲基安非他命及嗎啡陽性反應，又八十九年九
    月二十二日、同年十月九日、同年十月二十六日、同年十一月十六日、同年十一
    月三十日、九十年三月五日及九十年四月二十五日，至彰化縣警察局彰化分局接
    受列管毒品人口定期調驗作業及通緝到案，經採集其尿液送檢驗，結果均呈鴉片
    類陽性反應，分別有彰化縣衛生局尿液檢驗成績書二紙及長昕生活事業股份有限
    公司新東分公司濫用藥物尿液檢驗報告六紙附卷可稽，另有塑膠鏟管一支扣案可
    資佐證；參以台灣高等法院被告全國前案紀錄表及卷附八十八年度毒偵緝字第一
    九三號不起訴處分書，顯見被告曾有多次施用第二級毒品安非他命之前科，被告
    空言否認未施用第二級毒品安非他命云云，殊無足採。又被告前因施用第一、二
    級毒品案件，經觀察、勒戒後，認無繼續施用毒品之傾向，業經臺灣彰化地方法
    院檢察署檢察官於八十八年十一月三十日，以八十八年度毒偵緝字第一九三號不
    起訴處分確定，有該不起訴處分書、臺灣彰化地方法院檢察署刑案資料查註紀錄
    表在卷為憑，其於五年內再犯毒品危害防制條例第十條之罪，經本院以八十九年
    度毒聲字第五六四八號裁定送臺灣彰化看守所附設勒戒所觀察、勒戒後，認有繼
    續施用毒品之傾向，有該所九十年五月十一日彰所戒字第一三五０號函附之證明
    書可憑，本件事證明確，被告犯行堪以認定。
二、核被告所為，係犯毒品危害防制條例第十條第一項之施用第一級毒品罪及同條第
    二項之施用第二級毒品罪。其施用第一級毒品之行為，時間密接、犯罪構成要件
    相同，顯係各基於概括犯意為之，應依連續犯規定論處，並加重其刑。又其所犯
    上開二罪，犯意各別，構成要件殊異，應分論併罰之。又被告前因煙毒案件，經
    法院判處有期徒刑三年四月確定，嗣經假釋交付保護管束，於八十八年六月三日
    ，因未撤銷假釋，視為業已執行完畢之事實，有臺灣高等法院被告全國前案紀錄
    表及台灣彰化地方法院檢察署刑案資料查註紀錄表附卷足按，其五年以內再犯本
    案有期徒刑以上之罪，施用第一級毒品罪部分，應依累犯之規定，遞予加重其刑
    ，施用第二級毒品罪部分，應依累犯之規定，加重其刑。又起訴書雖未載及被告
    九十年三月五日起至同年四月二十四日止施用第一級毒品海洛因之犯行，惟此部
    分因與前揭起訴經認定有罪之部分有連續犯之裁判上一罪關係，依審判不可分原
    則，本院自應審理，附此敘明。爰審酌被告自八十二年間起即屢犯施用毒品罪，
    品行不佳，因找不到工作而施用毒品，施用毒品戕害身心健康、危害家庭、事業
    ，並衍生諸多社會犯罪問題暨被告施用毒品之情節嚴重等一切情狀，分別量處如
    主文所示之刑，並定其應執行刑，以資懲儆。扣案之塑膠鏟管一支為被告所有，
    且供吸食第一級毒品海洛英之犯罪所用，業據被告供承在卷，應依刑法第三十八
    條第一項第二款宣告沒收。至扣案之注射針筒一支，業據被告於本院審理中否認
    其所有，雖被告於警訊中曾經承認注射針筒一支為其所有，惟查被告迭次於警訊
    中及本院審理中皆係供稱以香煙之方式施用海洛因，參以被告於八十九年八月六
    日一同被查獲的另有案外人劉永成及張炳南，且查獲之地點並非在被告身上，而
    係在被告腳旁查獲，此皆有警訊筆錄可稽，故上開注射針筒一支究否為被告所有
    即非無疑，既不能證明為被告所有，爰不宣告沒收，併此敘明。
三、據上論斷，應依刑事訴訟法第二百九十九條第一項前段，毒品危害防制條例第十
    條第一、二項，刑法第十一條前段、第五十六條、第五十一條第五款、第四十七
    條、第三十八條第一項第二款，判決如主文。
本案經檢察官王怡仁到庭執行職務
中      華      民      國      九十      年      八    月    十五    日
                                臺灣彰化地方法院刑事第三庭
                                    法      官  詹  秀  錦
右正本證明與原本無異。
如不服本判決，應於判決送達後十日內，向本院提出上訴狀( 須附繕本 )。
                                      法院書記官  莊何江
中      華      民      國      九十      年      七    月    三十一    日
毒品危害防制條例第十條第一項、第二項


司法院資訊處製作；財團法人民間司法改革基金會備份。
